# 求助陈版新收入准则积分抵用券问题

提问人：qfl328 时间：2019-09-25 20:45:20
求助陈版有关新收入准则下积分抵用券的计算有些疑惑。公司销售 1000 万的商品，发放了 200 万元的抵用券，年末还有 120 万元未被使用，在考虑抵用券和商品的公允对价分摊时，是应该考虑期末未被使用抵用券 120万元的使用率，还是发放的 200 万的使用率呢？我理解应该是考虑发放的200 万预计将使用率，本年确认的收入包括 1 ）分摊后商品收入即 1000/（1000+200× 预计使用率）×1000 2）分摊到抵用券部分，本年已实现的部分分摊的金额为 200× 预计使用率/（1000+200× 预计使用率）×1000，本年实现部分为（200-120）/（200× 预计使用率）。否则只考虑期末未使用掉的 120 万的预计使用率的话，这个分摊逻辑就没有把抵用券整体作为一个需分摊的对象

回答人：chenyiwei
你的理解基本合理。考虑发放的 200 万预计将使用率。
本年确认的收入包括：
1 ）分摊后商品收入即 1000/（1000+200× 预计使用率）×1000 2 ）分摊到抵用券部分，即本年度实际已使用的抵用券 80/（1000+200× 预计使用率）×1000。
期末应根据具体情况的变化对剩余抵用券的预计使用率作出重新估计，必要时进行会计估计变更。